<!-- # Cross-references {#cross} -->

<!-- Cross-references make it easier for your readers to find and link to elements in your book. -->

<!-- ## Chapters and sub-chapters -->

<!-- There are two steps to cross-reference any heading: -->

<!-- 1. Label the heading: `# Hello world {#nice-label}`.  -->
<!--     - Leave the label off if you like the automated heading generated based on your heading title: for example, `# Hello world` = `# Hello world {#hello-world}`. -->
<!--     - To label an un-numbered heading, use: `# Hello world {-#nice-label}` or `{# Hello world .unnumbered}`. -->

<!-- 1. Next, reference the labeled heading anywhere in the text using `\@ref(nice-label)`; for example, please see Chapter \@ref(cross).  -->
<!--     - If you prefer text as the link instead of a numbered reference use: [any text you want can go here](#cross). -->

<!-- ## Captioned figures and tables -->

<!-- Figures and tables *with captions* can also be cross-referenced from elsewhere in your book using `\@ref(fig:chunk-label)` and `\@ref(tab:chunk-label)`, respectively. -->

<!-- See Figure \@ref(fig:nice-fig). -->

```{r nice-fig, fig.cap='Here is a nice figure!', out.width='80%', fig.asp=.75, fig.align='center', fig.alt='Plot with connected points showing that vapor pressure of mercury increases exponentially as temperature increases.'}
# par(mar = c(4, 4, .1, .1))
# plot(pressure, type = 'b', pch = 19)
```

Don't miss Table \@ref(tab:nice-tab).

```{r nice-tab, tidy=FALSE}
# knitr::kable(
#   head(pressure, 10), caption = 'Here is a nice table!',
#   booktabs = TRUE
# )
```



# Introduction
Le taux de mortalité néonatale, calculé comme le nombre
d’enfants décédés entre 0 et 28 jours de vie, rapporté à 1 000
naissances vivantes, pouvait être estimé en Algérie, au milieu
des années 2000, à 25 pour 1 000, représentant 80 % de la
mortalité infantile. La mortalité néonatale précoce survenant
dans les six premiers jours de la vie était, quant à elle, estimée
à 20 pour 1 000 naissances vivantes, représentant 80 % de la
mortalité néonatale [18].
Le taux de mortalité périnatale (mortinatalité et mortalité
néonatale précoce) est un indicateur remarquable de la
qualité des soins obstétricaux et néonatals. En l’absence de
statistiques systématiques sur les morts foetales pour
déterminer la mortinatalité, la mortalité néonatale précoce
peut être considérée comme un indicateur de la façon dont
sont prodigués les soins aux nouveau-nés dans un établissement.
En effet, la mortalité néonatale figure parmi les
indicateurs de développement d’une collectivité donnée
et constitue le reflet de la qualité des soins obstétricaux et
néonatals dans un établissement de santé.
La mortalité néonatale précoce dans les services de
néonatalogie des hôpitaux des pays pauvres peut frôler
l’hécatombe en dépassant 50 % [4], lorsque le nombre de
décès recensés entre zéro et six jours de vie est ramené au
nombre d’enfants nés vivants admis au sein de ces services.
Dans le cadre du système d’information sur la mortalité
hospitalière mis en place par le service d’épidémiologie
(SEMEP) au CHU de Blida, il était particulièrement
intéressant d’apprécier l’importance et l’évolution de la
mortalité néonatale enregistrée au CHU ainsi que celles des
causes du décès néonatal.











